【裁判字號】    91,易,1649
【裁判日期】    920423
【裁判案由】    違反商標法
【裁判全文】
臺灣臺北地方法院刑事判決                        九十一年度易字第一六四九號
    公  訴  人  臺灣臺北地方法院檢察署檢察官
    被      告  甲○○
右列被告因違反商標法案件，經檢察官聲請以簡易判決處刑（九十一年度偵字第一二
一七六號），本院認應改依通常程序審理，並經請求併案審理（九十二年度偵字第一
七一三、一一五六、三０一八、四八二五、五六九六號），本院判決如左：
    主  文
甲○○連續明知為意圖欺騙他人，於同一商品，使用相同於他人註冊商標之圖樣之商
品而販賣，處有期徒刑壹年貳月，緩刑肆年，緩刑期內付保護管束。
扣案如附表所示之仿冒商品均沒收。
    事  實
一、甲○○明知「乙○○（ＣＨＡＮＥＬ）」、「固喜（ＧＵＣＣＩ）」「萬寶龍（
    ＭＯＮＴＢＬＡＮＣ）」等商標分別係瑞士商乙○○股份有限公司、義商固喜歡
    固喜公司、德商萬寶龍文具有限公司向經濟部中央標準局（已改制為經濟部智慧
    財產局）申請註冊，取得商標專用權，指定於專用期間使用之專用商品，現仍在
    商標專用期間內。且知悉姓名年籍不詳綽號「阿忠」、「小鄭」之成年男子所出
    售之皮包、皮夾、皮帶及筆等商品，係意圖欺騙他人而使用相同於上開公司註冊
    商標之圖樣，竟基於概括之犯意，自民國九十一年二月間某日起至九十二年二月
    七日止，向「阿忠」、「小鄭」以每件新台幣（下同）一百五十元至二百元不等
    之價格販入仿冒上開公司之商品，隨之在如附表所示之臺北市○○○路○段一二
    四號、臺北市○○街夜市內等地，設攤陳列，並以每件二百五十元至三百九十九
    元不等之價格，連續多次販賣與不特定人牟利。嗣分別於如附表所示之時間、地
    點為警當場查獲，並扣得如附表所示之仿冒商品。
二、案經瑞士商乙○○股份有限公司、義商固喜歡固喜公司、德商萬寶龍文具有限公
    司委由丙○○、張哲倫律師、丁○○律師訴請臺北市政府警察局內湖分局、信義
    分局、南港分局、中山分局報告臺灣臺北地方法院檢察署檢察官偵查起訴。
    理  由
一、右揭事實，業據被告甲○○坦白承認，核與告訴代理人丙○○於警訊及本院審理
    時及告訴代理人張哲倫律師、丁○○律師於警訊中指述之侵害情節相符。此外，
    復有上開公司之商標註冊證影本、照片九張及鑑定證明六紙附卷足稽，並有如附
    表所示之仿冒商品扣案可資佐憑，是被告自白經前開證據補強，與事實相符，本
    件事證已臻明確，被告犯行，堪以認定。
二、被告明知均係意圖欺騙他人，於同一商品，使用相同及近似於專用權人註冊商標
    之圖樣之商品，仍販入後陳列販賣，核其所為，均係犯商標法第六十三條販賣仿
    冒商標商品罪。其陳列仿冒商標商品行為為販賣仿冒商標商品行為所吸收，均不
    另論罪。被告先後多次販賣犯行，時間緊接，所犯構成要件相同之罪名，顯係出
    於概括犯意反覆為之，應依刑法第五十六條連續犯之規定，以一罪論，並加重其
    刑。爰審酌被告之素行、動機，未能尊重商標專用權人之智慧財產權，為貪圖私
    利而販售仿冒商標之商品，破壞商品交易秩序，損害真正商品所表彰之商譽及品
    質，累及我國國際名聲，且經查獲六次，販賣之時間長達一年左右，甚至於本院
    調查中仍再犯，及販賣之數量等一切情狀，量處如主文所示之刑，以示懲儆。末
    查，被告前未曾受有期徒刑以上刑之宣告，有台灣高等法院被告全國前案紀錄表
    一份在卷可考，念其年輕識淺，思慮不週，為維持家中經濟致罹刑典，且告訴代
    理人丙○○當庭表明願意原諒被告，其經此偵審程序，當知所警惕，信無再犯之
    虞，本院認所宣告之刑以暫不執行為適當，爰併諭知緩刑四年，以勵自新。惟為
    使被告確實記取教訓，並提供其必要之身心協助、輔導及督促，促令其有正確之
    法律觀念，爰併宣告於緩刑期內交付保護管束，俾由地方法院檢察署之觀護人予
    以適當之督促，以發揮附條件緩刑制度之立意及避免短期自由刑執行衍生之不當
    效果。又扣案如附表所示之仿冒商品，均應依商標法第六十四條之規定宣告沒收
    之。
三、併辦部分（臺灣臺北地方法院檢察署檢察官九十二年度偵字第一七一三、一一五
    六、三０一八、四八二五、五六九六號），雖未據檢察官起訴，惟與已起訴經論
    罪科刑部分有連續犯之裁判上一罪關係，基於審判不可分，本院自得一併審究，
    附此敘明。
據上論斷，應依刑事訴訟法第四百五十二條、第二百九十九條第一項前段，商標法第
六十三條、第六十四條，刑法第十一條前段、第五十六條、第七十四條第一款、第九
十三條第一項，判決如主文。
中      華      民      國    九十二    年      四      月    二十三    日
                                    臺灣臺北地方法院智慧財產權法庭
                                          法  官  楊  晉  佳
右正本證明與原本無異。
如不服本判決，應於判決送達後十日內向本院提出上訴狀(應抄附繕本)。告訴人或被
害人如對於本判決不服者，應具備理由請求檢察官上訴，其上訴期間之計算係以檢察
官收受判決正本之日期為準。
                                          書記官  陳  惠  娟
中      華      民      國  九十二    年      四      月    二十四    日
附錄：本案論罪科刑法條全文
商標法第六十三條：
明知為前條商品而販賣、意圖販賣而陳列、輸出或輸入者，處一年以下有期徒刑、拘
役或科或併科新台幣五萬元以下罰金。
附表：
┌──┬─────────────────┬─────────────┐
│編號│  查    獲   時   間  、  地  點  │  查  獲  數  量          │
├──┼─────────────────┼─────────────┤
│一  │九十一年六月十四日十三時三十分    │乙○○皮夾二十一個        │
│    │臺北市○○○路○段一二四號前      │                          │
├──┼─────────────────┼─────────────┤
│二  │九十一年八月七日二十一時四十分    │乙○○皮夾二十個      │
│    │臺北市○○街一五二號前            │固喜皮夾六個              │
├──┼─────────────────┼─────────────┤
│三  │九十一年九月二十六日二十一時二十分│萬寶龍皮夾十個            │
│    │臺北市○○街二０九號前            │                          │
├──┼─────────────────┼─────────────┤
│四  │九十二年一月七日二十一時          │乙○○皮夾十四個          │
│    │臺北市○○街二一一號前            │固喜皮夾十四個            │
│    │                                  │萬寶龍皮夾八個、皮帶七條  │
│    │                                  │筆九支                    │
├──┼─────────────────┼─────────────┤
│五  │九十二年一月十五日二十時五十五分  │ 乙○○皮夾十六個         │
│    │臺北市○○街一八五號前            │                          │
├──┼─────────────────┼─────────────┤
│六  │九十二年二月七日十二時四十五分    │ 乙○○皮夾十個           │
│    │臺北市○○街一六一號前            │ 固喜皮夾十二個           │
└──┴─────────────────┴─────────────┘


司法院資訊處製作；財團法人民間司法改革基金會備份。
